臺灣高等法院刑事判決
108年度上訴字第600號
上  訴  人  
即  被  告  李曜  


                   居同市○區○○路0段000巷00弄0○0號（指定
                    送達處所）
選任辯護人  林仕文律師(法扶律師)                        
上  訴  人
即  被  告  蔡良遠


            黃裕翔



上  一  人
選任辯護人  趙浩程律師
上  訴  人  
即  被  告  黃崇祐原名黃焌恩



選任辯護人  劉世興律師
上  訴  人  
即  被  告  王育鈞


                    居新竹縣○○鎮○○街00巷00號（指定送達處所）          
上列上訴人即被告因詐欺等案件，不服臺灣新竹地方法院中華民
國107年12月14日第一審判決（107年度原訴字第53號；起訴案號
：臺灣新竹地方檢察署107年度偵字第4982號、第5256號、第543
3號、第5700號、第6235號、第6740號、第7023號、第7258號、
第7369號、第8376號、107年度少連偵字第88號），提起上訴，
本院判決如下：
    主    文
壹、戊○部分
一、原判決關於戊○如附表二編號2、4、6、10所示（含沒收）及
    定應執行刑部分，均撤銷。
二、戊○犯如附表二編號2、4、6、10所示各罪，各處如附表二編
    號2、4、6、10「罪名及宣告刑」欄所示之刑（含沒收）。
三、其他上訴駁回。
四、戊○上開撤銷改判（附表二編號2、4、6、10）與上訴駁回（
    附表二編號3、5、7、8、9）部分，應執行有期徒刑肆年貳
    月。
貳、辰○○部分
一、原判決關於辰○○如附表二編號3、5至10所示及定應執行刑部
    分，均撤銷。
二、辰○○犯如附表二編號3、5至10所示各罪，各處如附表二編號
    3、5至10「罪名及宣告刑」欄所示之刑。應執行有期徒刑貳
    年捌月。
叁、癸○○部分
一、原判決關於癸○○如附表二編號2至9所示（含沒收）及定應執
    行刑部分，均撤銷。
二、癸○○犯如附表二編號2至9所示各罪，各處如附表二編號2至9
    「罪名及宣告刑」欄所示之刑（含沒收）。應執行有期徒刑
    貳年拾月。
肆、壬○○部分
一、原判決關於壬○○如附表二編號1、4所示及定應執行刑部分，
    均撤銷。
二、壬○○犯如附表二編號1、4所示各罪，各處如附表二編號1、4
    「罪名及宣告刑」欄所示之刑。
三、其他上訴駁回。
四、壬○○上開撤銷改判（附表二編號1、4）與上訴駁回（附表二
    編號2）部分，應執行有期徒刑壹年肆月。
伍、甲○○部分
一、原判決關於甲○○如附表二編號1、4所示（含沒收）及定應執
    行刑部分，均撤銷。
二、甲○○犯如附表二編號1、4所示各罪，各處如附表二編號1、4
    「罪名及宣告刑」欄所示之刑（含沒收）。
三、其他上訴駁回。
四、甲○○上開撤銷改判（附表二編號1、4）與上訴駁回（附表二
    編號2）部分，應執行有期徒刑壹年伍月。
　　犯 罪 事 實
一、戊○於民國107年4月間某日，明知身分不詳綽號「阿正」、
    「阿仁」之成年人，為從事詐欺犯罪組織之成員，仍基於參
    與該犯罪組織之犯意，加入該3人以上，以實施詐術為手段
    、具有持續性及牟利性之結構性組織之詐欺集團，擔任收購
    帳戶之「收簿手」，得以每本帳戶新臺幣（下同）2萬元向
    他人收購帳戶。嗣基於招募他人加入犯罪組織之犯意，分別
    於107年4月11日前某日招募癸○○、同年月20日前某日招募辰
    ○○、莊子陞加入該詐欺集團，並以扣案之IPHONE手機（IMEI
    ：000000000000000號）1支作為聯絡癸○○之工具；癸○○、辰
    ○○、莊子陞（莊子陞所犯部分，業經原判決判刑確定）亦各
    自斯時起（即附表一編號2、3行為時間前），各基於參與犯
    罪組織之犯意，加入上開詐欺集團；其中癸○○亦擔任該詐騙
    集團收購帳戶之「收簿手」，而與戊○約定得以每本帳戶1萬
    8,000元向他人收購帳戶，並將收得之帳戶存摺、金融卡及
    密碼交予戊○，使戊○從中賺取每本帳戶2,000元之差價；辰○○、莊子陞則分別擔任該集團之「車手頭」、「車手」，迨
    其等分別取得該集團成員交付之工作機後，即由辰○○依該集
    團某成年成員指示至特定地點，領取該成員所轉交、由戊○
    或該集團其他成員收購各該帳戶金融卡及密碼，辰○○再轉交
    予莊子陞，由莊子陞依該詐騙集團成員指示提領各該詐欺贓
    款，辰○○並負責取回莊子陞所提領之贓款交付戊○，戊○於辰
    ○○、莊子陞加入後，亦負責處理莊子陞等提領詐欺贓款之回
    款事宜。
二、癸○○加入上開詐欺集團後，即以扣案之IPHONE手機（含SIM
    卡1張，IMEI：000000000000000號）1支作為聯絡工具，除
    於附表一編號2、3所示之時地，分別以1萬元、8,000元之對
    價，向具有幫助他人實詐欺取財故意之楊宇倫、黃信元收購
    其等申辦之附表一編號2、3所示之各該銀行帳戶，再轉交戊○上繳，藉此各牟取差價8,000元、1萬元之利益外，亦基於
    招募他人加入犯罪組織之犯意，陸續於107年4月間某日，先
    後招募見「收簿手」能取得可觀之利潤之楊宇倫、黃信元及
    己○○加入上開詐欺集團，楊宇倫、黃信元及己○○則各自於斯
    時起（即附表一編號4、5、6各該收購帳戶行為前），基於
    參與犯罪組織之犯意，加入上開犯罪組織，擔任該詐騙集團
    收購帳戶之「收簿手」，其中黃信元以扣案之IPHONE手機（
    IMEI：000000000000000號）1支作為聯絡工具，楊宇倫、黃
    信元、己○○（其3人均經原判決判刑確定）各自與癸○○約定
    得以每本帳戶1萬元、8,000元、8,000元向他人收購帳戶，
    並將收得之帳戶存摺、金融卡及密碼等交予癸○○，嗣癸○○再
    轉交予戊○，並從中賺取每本帳戶8,000元、1萬元、1萬元之
    價差。迨楊宇倫、黃信元及己○○加入上開詐欺集團後，即分
    別於附表一編號4、5及附表一編號6至9所示之時地，各以1
    萬元、繳付網咖使用費用100元、7,000元、7,000元、7,000
    元之對價，向具有幫助他人實詐欺取財之故意之許弘輝（經
    原判決判刑確定）、陳思翔及少年戴○永、江咸宗、賴威翰
    收購其等申辦之如附表一編號4、5及附表一編號6至9所示之
    各該銀行帳戶，其等再分別轉交予癸○○，黃信元、己○○，並
    從中賺取7,900元、3,000元之價差；癸○○旋再分別轉交戊○
    上繳，並從中賺取共4萬8,000元之價差。
三、壬○○於107年4月間某日，明知身分不詳之成年人，為從事詐
    欺犯罪組織之成員，仍基於參與犯罪組織之犯意，應該人之
    邀請加入該詐欺集團，擔任該集團之「車手頭」，並基於招
    募他人加入犯罪組織之犯意，於同年月11日前某日，招募王
    鈞加入該集團；王鈞亦基於參與犯罪組織之犯意，自斯時
    起（即附表一編號1行為前）加入該詐欺集團，擔任該集團
    之「車手」，由壬○○自行購置工作機後，持之依該集團成員
    指示至特定地點，領取該集團成員所轉交、由戊○或該集團
    其他成員收購各該帳戶金融卡及密碼，壬○○再轉交予王鈞
    ，由王鈞依壬○○所轉達之該集團成員指示，提領各該詐欺
    贓款，壬○○並負責王鈞提領詐欺贓款之回款事宜；嗣王鈞
    於參與附表一編號1、2領款後，為恐遭檢警盯上，乃於107
    年4月12日至同年月18日間之某日，招募呂聖安加入上開詐
    騙集團；呂聖安（經原判決判刑確定）亦基於參與犯罪組織
    之犯意，自斯時起（於附表一編號4行為前），應王鈞之邀
    加入該詐欺集團，擔任該詐騙集團之「車手」，負責依照王
    鈞所轉達壬○○之指示，持由王鈞自壬○○處取得之帳戶金融
    卡提領詐欺贓款，再由王鈞負責取回呂聖安該等詐欺贓款
    ，轉交壬○○上繳。
四、戊○、辰○○、癸○○、壬○○、王鈞，即與莊子陞、癸○○、己○○
    、呂聖安及其等所屬詐欺集團之其餘成年成員（各次行為人
    詳如附表一所示），分別共同意圖為自己不法之所有，各基
    於3人以上共同詐欺取財之犯意聯絡，由該詐欺集團之其餘
    成年成員，於附表一所示之時間，以附表一所示之方式詐騙
    如附表一所示之卯○○、子○○、丙○○、庚○○、乙○、寅○○、丁○○、辛○○、丑○○、巳○○，致其等分別陷於錯誤，而分別將款
    項匯入如附表一所示之各該帳戶，並由附表一所示之各該行
    為人或提供帳戶、幫助者，分別依前述及附表一所示之方式
    進行分工或提供幫助，使該詐欺集團得輾轉取得該等詐欺贓
    款，戊○、辰○○、癸○○、王鈞即因此各自取得附表二所示之
    犯罪所得。
五、案經卯○○、子○○、丙○○、庚○○、乙○、寅○○、吳
    榮財、辛○○、丑○○、巳○○訴由新竹市警察局第二分局
    報告臺灣新竹地方檢察署（下稱新竹地檢署）檢察官偵查起
    訴。 
    理    由
壹、程序部分：
一、被告辰○○、癸○○，經本院合法傳喚，無正當理由未於審理期
    日到庭，有其個人戶籍資料查詢結果、本院在監在押全國紀
    錄表、刑事報到單及送達證書等在卷足憑（本院卷二第335
    、337、339、413、483、489、495、501頁），爰依刑事訴
    訟法第371條規定，不待其等陳述逕行判決。
二、按檢察官代表國家提起公訴，依檢察一體原則，到庭實行公
    訴之檢察官如發現起訴書認事用法有明顯錯誤，亦非不得本
    於自己確信之法律見解，於論告時變更起訴之法條，或於不
    影響基本事實同一之情形下，更正或補充原起訴之事實。經
    查，起訴書就附表一編號3、7關於「該詐騙集團取得款項過
    程」部分，業已於起訴書犯罪事實一、八分別載明「戊○另
    招募辰○○擔任『車手頭』及莊子陞擔任『車手』，要求辰○○負責
    接洽實際取款之莊子陞，以取回莊子陞領得之被害人款項」
    、「嗣莊子陞及其他詐騙集團不詳成員，取得上開黃信元、
    許弘輝、賴威翰、江咸宗帳戶之提款卡後，將款項提領一空
    」等文字，嗣檢察官依卷內事證及被告辰○○、同案被告莊子
    陞之自白，具體補充係由同案被告莊子陞提領告訴人丙○○、
    丁○○匯入上開同案被告黃信元、江咸宗所提供帳戶之詐欺贓
    款，再經由被告辰○○轉交予被告戊○（原訴卷二第43-44頁）
    ，揆諸前揭說明，於法即無不合；再起訴書就附表一編號6
    部分，誤載同案被告莊子陞所提領、被告辰○○所轉交被告戊○之金額為6萬元，嗣檢察官亦於同一審理程序中更正（原訴
    卷二第44頁），依上開說明，自應以檢察官上開更正之內容
    作為本案審理之範圍，合先敘明。
三、證據能力之說明：
(一)按組織犯罪防制條例第12條第1項中段規定「訊問證人之筆
    錄，以在檢察官或法官面前作成，並經踐行刑事訴訟法所定
    訊問證人之程序者為限，始得採為證據」，即立法排除被告
    以外之人於警詢或檢察事務官調查中所為之陳述，得適用刑
    事訴訟法第159條之2、第159條之3及第159條之5之規定。因
    此，證人（含共同被告）於警詢及未經具結之陳述，於認定
    被告戊○、辰○○、癸○○、壬○○、甲○○違反組織犯罪防制條例
    之犯罪事實，不具有證據能力，自不得採為判決基礎；惟仍
    得作為本院認定被告等人犯加重詐欺取財罪犯罪事實之證據
    資料（詳附表一證據資料欄之說明）。
(二)本判決所引用之其餘供述、非供述證據，檢察官、被告戊○
    、壬○○、癸○○、甲○○及其辯護人（戊○、癸○○、壬○○），均
    同意有證據能力（本院卷一第359-382頁），被告辰○○則對
    證據能力表示沒有意見（本院卷一第438-462頁）；復經本
    院於審理期日提示予到庭之當事人而為合法調查（本院卷二
    第421-457頁），本院審酌上開證據資料製作及取得之情況
    ，並無違背法定程序或其他不得作為證據之情形，以之作為
    證據應屬適當，認均有證據能力。
貳、認定犯罪事實所憑之證據及理由：　　
    上開犯罪事實，業據被告戊○、辰○○、癸○○、壬○○、甲○○等
    人，於本院準備或審理時，均坦承不諱，並有如附表一、三
    所示之證據資料在卷可證（被告以外之人，未經具結之陳述
    ，僅作為認定被告等人犯加重詐欺取財罪犯罪事實之證據）
    ，是被告等人前揭任意性自白，核與事實相符，堪以採信，
    各該犯罪事實亦均可認定，俱應依法論科。
叁、論罪科刑：
一、罪名：
    按組織犯罪防制條例係藉由防制組織型態之犯罪活動為手段
    ，以達成維護社會秩序、保障人民權益之目的，乃於該條例
    第3條第1項前段與後段，分別對於「發起、主持、操縱、指
    揮」及「參與」犯罪組織者，依其情節不同而為處遇，行為
    人雖有其中一行為（如參與），不問其有否實施各該手段（
    如詐欺）之罪，均成立本罪。然在未經自首或有其他積極事
    實，足以證明其確已脫離或解散該組織之前，其違法行為，
    仍繼續存在，即為行為之繼續，而屬單純一罪，至行為終了
    時，仍論為一罪。又加重詐欺罪係侵害個人財產法益之犯罪
    ，其罪數計算，以被害人數、被害次數之多寡，決定其犯罪
    之罪數；核與參與犯罪組織罪之侵害社會法益，因應以行為
    人所侵害之社會全體利益為準據，認定係成立一個犯罪行為
    ，有所不同。是以倘若行為人於參與犯罪組織之繼續中，先
    後詐欺數人財物，因行為人僅為一參與組織行為，侵害一社
    會法益，應僅就首次犯行論以參與犯罪組織罪及加重詐欺罪
    之想像競合犯，而其後之犯行，乃為其參與組織之繼續行為
    ，為避免重複評價，當無從將一參與犯罪組織行為割裂再另
    論一參與犯罪組織罪，而與其後所犯加重詐欺罪從一重論處
    之餘地（最高法院107年度台上字第1066號判決意旨參照）
    。因此：
(一)被告戊○部分：
　  被告戊○參與上開犯罪組織，及分別招募癸○○、辰○○、莊子陞加入該犯罪組織，目的在共同實施詐欺取財，同具有行為局部之同一性，在法律上亦應評價為一行為，而認係一行為觸犯數罪名之想像競合犯，應僅就其參與、招募該人之首次犯行，分別論以參與、招募他人加入犯罪組織罪及加重詐欺取財罪之想像競合犯。是核被告戊○就犯罪事實一、二、四之附表一編號2所為，係犯組織犯罪防制條例第3條第1項後段之參與犯罪組織罪、同條例第4條第1項之招募他人加入犯罪組織罪及刑法第339條之4第1項第2款之加重詐欺取財罪。就犯罪事實一、二、四之附表一編號3所為，係犯組織犯罪防制條例第4條第1項之招募他人加入犯罪組織罪及刑法第339條之4第1項第2款之加重詐欺取財罪。就犯罪事實一、二、四之附表一編號4至10所為，均係犯刑法第339條之4第1項第2款之加重詐欺取財罪。
(二)被告辰○○部分：
　  被告辰○○參與上開犯罪組織，目的在共同實施詐欺取財，同
    具有行為局部之同一性，在法律上亦應評價為一行為，而認
    係一行為觸犯數罪名之想像競合犯，應僅就其參與之首次犯
    行，論以參與犯罪組織罪及加重詐欺取財罪之想像競合犯。
    是核被告辰○○就犯罪事實一、四之附表一編號3所為，係犯
    組織犯罪防制條例第3條第1項後段之參與犯罪組織罪及刑法
    第339條之4第1項第2款之加重詐欺取財罪。就犯罪事實一、
    四之附表一編號5至10所為，均係犯刑法第339條之4第1項第
    2款之加重詐欺取財罪。
(三)被告癸○○部分：
　  被告癸○○參與上開犯罪組織，及招募楊宇倫、黃信元、己○○
    加入該犯罪組織，目的在共同實施詐欺取財，同具有行為局
    部之同一性，在法律上亦應評價為一行為，而認係一行為觸
    犯數罪名之想像競合犯，應僅就其參與、招募該人之首次犯
    行，分別論以參與、招募他人加入犯罪組織罪及加重詐欺取
    財罪之想像競合犯。是核被告癸○○就犯罪事實一、二、四之
    附表一編號2所為，係犯組織犯罪防制條例第3條第1項後段
    之參與犯罪組織罪及刑法第339條之4第1項第2款之加重詐欺
    取財罪。就犯罪事實一、二、四之附表一編號4、5、6所為
    ，均係犯組織犯罪防制條例第4條第1項之招募他人加入犯罪
    組織罪及刑法第339條之4第1項第2款之加重詐欺取財罪。就
    犯罪事實一、二、四之附表一編號3、7至9所為，均係犯刑
    法第339條之4第1項第2款之加重詐欺取財罪。
(四)被告壬○○部分：
　  被告壬○○參與上開犯罪組織，及招募甲○○加入該犯罪組織，
    目的在共同實施詐欺取財，同具有行為局部之同一性，在法
    律上亦應評價為一行為，而認係一行為觸犯數罪名之想像競
    合犯，應僅就其參與、招募該人之首次犯行，分別論以參與
    、招募他人加入犯罪組織罪及加重詐欺取財罪之想像競合犯
    。是核被告壬○○就犯罪事實三、四之附表一編號1所為，係
    犯組織犯罪防制條例第3條第1項後段之參與犯罪組織罪、同
    條例第4條第1項之招募他人加入犯罪組織罪及刑法第339條
    之4第1項第2款之加重詐欺取財罪。就犯罪事實三、四之附
    表一編號2、4所為，均係犯刑法第339條之4第1項第2款之加
    重詐欺取財罪。　　
(五)被告甲○○部分：
　  被告甲○○參與上開犯罪組織，及招募呂聖安加入該犯罪組織
    ，目的在共同實施詐欺取財，同具有行為局部之同一性，在
    法律上亦應評價為一行為，而認係一行為觸犯數罪名之想像
    競合犯，應僅就其參與、招募該人之首次犯行，分別論以參
    與、招募他人加入犯罪組織罪及加重詐欺取財罪之想像競合
    犯。是核被告甲○○就犯罪事實三、四之附表一編號1所為，
    係犯組織犯罪防制條例第3條第1項後段之參與犯罪組織罪及
    刑法第339條之4第1項第2款之加重詐欺取財罪。就犯罪事實
    三、四之附表一編號4所為，係犯組織犯罪防制條例第4條第
    1項之招募他人加入犯罪組織罪及刑法第339條之4第1項第2
    款之加重詐欺取財罪。就犯罪事實三、四之附表一編號2所
    為，係犯刑法第339條之4第1項第2款之加重詐欺取財罪。
(六)檢察官之補充理由書固認組織犯罪防制條例第4條第1項招募
    他人加入犯罪組織及同條例第3條第1項後段參與犯罪組織部
    分，應屬高度行為與低度行為之吸收關係，然考諸組織犯罪
    防制條例第4條之立法理由中載明「無論是否為犯罪組織之
    成員，如有招募使人加入犯罪組織之行為，即有處罰之必要
    ，爰增訂第一項，以遏止招募行為」等語，是招募他人加入
    犯罪組織之處罰要件，本不以已參與該組織為必要，則兩者
    當難認有高低度之吸收關係，併予指明。
二、共犯關係：
(一)按共同實行犯罪行為之人，在共同意思範圍以內，各自分擔
    犯罪行為之一部，相互利用他人之行為，以達其犯罪之目的
    者，即應對於全部所發生之結果，共同負責，不問犯罪動機
    起於何人，亦不必每一階段犯行，均經參與。又詐欺集團成
    員，以分工合作之方式，各自分擔犯罪行為之一部，相互利
    用他人之行為，以達詐欺取財之目的，即應負共同正犯責任
    ，不必每一階段犯行均經參與，且犯意之聯絡，亦不以直接
    發生者為限，其有間接之聯絡者，亦屬之。
(二)查被告戊○、辰○○、癸○○、壬○○、甲○○各與如附表一「行為
    人」欄所示之各該行為人，對於各該加重詐欺等犯行，既均
    有犯意聯絡，及如上開犯罪事實及附表一各編號所為之行為
    分擔，縱該等被告並未親自全程參與犯行，依前述說明，仍
    應各論以刑法第28條之共同正犯。
三、罪數關係：
(一)被告戊○部分：
　　被告戊○就附表一編號2，以一行為觸犯組織犯罪防制條例第
    3條第1項後段、同條例第4條第1項（招募癸○○）及刑法第33
    9條之4第1項第2款之3罪；就附表一編號3，以一行為招募辰
    ○○、莊子陞加入該犯罪組織，同時觸犯組織犯罪防制條例第
    4條第1項及刑法第339條之4第1項第2款之2罪，均為想像競
    合犯，俱應依刑法第55條規定，從一重論以加重詐欺取財罪
    。就附表一編號2至10之各該加重詐欺取財犯行（共9罪），
    犯意各別、行為互殊，應分論併罰。
(二)被告辰○○部分：
　　被告辰○○就附表一編號3，以一行為觸犯組織犯罪防制條例
    第3條第1項後段及刑法第339條之4第1項第2款之2罪，為想
    像競合犯，應依刑法第55條規定，從一重論以加重詐欺取財
    罪。就附表一編號3、5至10之各該加重詐欺取財犯行（共7
    罪），犯意各別、行為互殊，應分論併罰。
(三)被告癸○○部分：
　　被告癸○○就附表一編號2，以一行為觸犯組織犯罪防制條例
    第3條第1項後段及刑法第339條之4第1項第2款之2罪；就附
    表一編號4、5、6（分別招募楊宇倫、黃信元、己○○），各
    以一行為觸犯組織犯罪防制條例第4條第1項及刑法第339條
    之4第1項第2款之2罪，均為想像競合犯，俱應依刑法第55條
    規定，從一重論以加重詐欺取財罪。就附表一編號2至9之各
    該加重詐欺取財犯行（共8罪），犯意各別、行為互殊，應
    分論併罰。
(四)被告壬○○部分：
　　被告壬○○就附表一編號1，以一行為觸犯組織犯罪防制條例
    第3條第1項後段、同條例第4條第1項（招募甲○○）及刑法第
    339條之4第1項第2款之3罪，為想像競合犯，應依刑法第55
    條規定，從一重論以加重詐欺取財罪。就附表一編號1、2、
    4之各該加重詐欺取財犯行（共3罪），犯意各別、行為互殊
    ，應分論併罰。
(五)被告甲○○部分：
　　被告甲○○就附表一編號1，以一行為觸犯組織犯罪防制條例
    第3條第1項後段及刑法第339條之4第1項第2款之2罪；就附
    表一編號4，以一行為觸犯組織犯罪防制條例第4條第1項（
    招募呂聖安）及刑法第339條之4第1項第2款之2罪，均為想
    像競合犯，俱應依刑法第55條規定，從一重論以加重詐欺取
    財罪。就附表一編號1、2、4之各該加重詐欺取財犯行（共3
    罪），犯意各別、行為互殊，應分論併罰。
四、刑之加重及減輕：
(一)被告辰○○前因妨害自由案件，經臺灣新竹地方法院（下稱新
    竹地院）以103年度訴字第148號判處有期徒刑6月，上訴後
    經本院以104年度上訴字第1640號撤銷改判處有期徒刑5 月
    確定，於104年11月11日易科罰金執行完畢，有其前案紀錄
    表在卷可查（本院卷一證物袋內第210頁）。被告辰○○於上
    開有期徒刑執行完畢後，5年以內故意再犯本案附表一編號3
    、5至10所示有期徒刑以上之各罪，固均為累犯。但衡以被
    告辰○○此次所犯與前案之罪質並非相同，難認有特別惡性或
    對刑法之反應力薄弱，參酌司法院釋字第775號解釋意旨，
    認依累犯規定加重其最低本刑，有違罪刑相當原則，爰不依
    刑法第47條第1項規定加重其刑。
(二)被告癸○○因轉讓禁藥、轉讓第三級毒品等案件，經新竹地院
    以105年度訴字第126號各判處5月、3月確定，嗣經同院以10
    5年度聲字第1767號定應執行有期徒刑7月確定，於106年5 
    月10日執行完畢，有其前案紀錄表在卷可憑（本院卷一證物
    袋內第219-221頁）。被告癸○○於上開有期徒刑執行完畢後
    ，5年以內故意再犯本案附表一編號2至9所示有期徒刑以上
    之各罪，固均為累犯。但衡以被告癸○○此次所犯與前案之罪
    質並非相同，難認有特別惡性或對刑法之反應力薄弱，參酌
    司法院釋字第775號解釋意旨，認依累犯規定加重其最低本
    刑，有違罪刑相當原則，爰不依刑法第47條第1項規定加重
    其刑。
(三)被告戊○、辰○○、癸○○、壬○○、甲○○前揭所為，分別係以一
    行為而觸犯組織犯罪防制條例第3條第1項後段之參與犯罪組
    織罪、同條例第4條第1項招募他人加入犯罪組織（辰○○無招
    募他人加入），及刑法第339條之4第1項第2款之加重詐欺取
    財部分，依刑法第55條想像競合犯關係從較重之加重詐欺取
    財罪之刑處斷時，其中輕罪即參與犯罪組織罪之刑罰、沒收
    及保安處分等相關法律效果，自應一併適用（最高法院刑事
    大法庭108年度台上大字第2306號裁定參照）。但因想像競
    合之數罪，其犯罪行為，或全部或一部合致，如併合處罰，
    顯過度評價，僅罰一罪又評價不足；而刑法第55條係規定「
    一行為而觸犯數罪名者，從一重處斷。但不得科以較輕罪名
    所定最輕本刑以下之刑」。足見該條所稱「從一重處斷」者
    ，僅限於「罪名與刑罰」，且其刑罰有封鎖理論之適用。從
    而，從一重處斷論以重罪之罪名，其刑罰部分應依封鎖理論
    ，適用重罪之刑罰，自無從再就輕罪刑罰諭知免除其刑（最
    高法院109年度台上字第420號判決意旨參照）。因此：
　⒈本院審酌被告辰○○就犯罪事實一、四暨附表一編號3所為，雖
    僅參與該詐欺集團犯罪組織，而無招募他人加入犯罪組織之
    犯行，惟其在該組織並非擔任最底層之車手，而係車手頭，
    並交付同案被告莊子陞金融卡，及收取其提領款項上繳，難
    認參與情節輕微；另被告戊○、癸○○、壬○○、甲○○等人，於
    本案所犯各罪中，尚另犯招募他人加入犯罪組織罪，依其等
    參與程度及次數，亦難認其各別所犯參與犯罪組織罪之參與
    情節輕微，故就被告戊○、辰○○、癸○○、壬○○、甲○○等人，
    所犯參與犯罪組織犯行部分，爰均不依組織犯罪防制條例第
    3條第1項但書規定，減輕其刑（因刑罰之封鎖效用，本不得
    免除其刑）。
　⒉犯組織犯罪防制條例第3條及第4條之罪，偵查及審判中均自
    白者，減輕其刑，同法第8條第1項後段、第2項後段，均定
    有明文。經查：　　
　⑴被告戊○就犯罪事實一、二、四暨附表一編號2所示，參與犯
    罪組織之犯行部分，於偵查及本院審理中（第5256號偵卷第
    124-125頁；本院卷一第355頁），均坦承不諱，應依組織犯
    罪防制條例第8條第1項後段規定，減輕其刑。就附表一編號
    2、3所示，招募他人（癸○○、辰○○、莊子陞）加入犯罪組織
    之犯行部分，被告戊○於審理中（本院卷一第355頁），固坦
    承不諱；惟偵查中則矢口否認招募癸○○、辰○○、莊子陞等人
    加入該詐欺集團犯罪組織（第6235號偵卷第95-96頁；偵聲
    卷第121頁），自無從依組織犯罪防制條例第8條第2項後段
    規定，減輕其刑。　
　⑵被告辰○○就犯罪事實一、四暨附表一編號3所示，參與犯罪組
    織之犯行部分，於偵查及本院審理中（第6235號偵卷第175-
    178頁；本院卷一第438頁），均坦承不諱，應依組織犯罪防
    制條例第8條第1項後段規定，減輕其刑。　
　⑶被告癸○○就犯罪事實一、二、四暨附表一編號2所示，參與犯
    罪組織之犯行部分，及編號4、5、6招募他人（楊宇倫、黃
    信元、己○○）加入犯罪組織之犯行部分，於偵查及本院審理
    中（第5256號偵卷第159-160頁；本院卷一第356頁），均坦
    承不諱，各應依組織犯罪防制條例第8條第1項後段、第2項
    後段規定，各減輕其刑。　
  ⑷被告壬○○就犯罪事實三、四暨附表一編號1所示，參與、招募
    他人（甲○○）加入犯罪組織之犯行部分，於偵查及本院審理
    中（第6235號偵卷第27-28、220-222頁；本院卷一第355頁
    ），均坦承不諱，應依組織犯罪防制條例第8條第1項後段、
    第2項後段規定，減輕其刑。
　⑸被告甲○○就犯罪事實三、四暨附表一編號1所示，參與犯罪組
    織之犯行部分，及編號4招募他人（呂聖安）加入犯罪組織
    之犯行部分，於偵查及本院審理中（第4982號偵卷第42-44
    頁；偵聲第86號卷第3、12頁；本院卷二第420頁），均坦承
    不諱，各應依組織犯罪防制條例第8條第1項後段、第2項後
    段規定，分別減輕其刑。　　
(四)被告戊○、辰○○、壬○○、甲○○，就其等所犯如附表一各編號
    所示之各該犯行，均請求依刑法第59規定減輕其刑（本院卷
    一第388、92、98、126頁）。惟按刑法第59條規定：「犯罪
    情狀顯可憫恕，認科以最低度刑仍嫌過重者，得酌量減輕其
    刑」，此雖為法院依法得行使裁量之事項，然非漫無限制，
    必須犯罪另有特殊之原因、環境與情狀，在客觀上足以引起
    一般之同情，認為即予宣告法定低度刑期，猶嫌過重者，始
    有其適用。查被告戊○、壬○○、甲○○均有參與、招募他人參
    與本案該犯罪組織，被告辰○○則參與本案犯罪組織，分別共
    同為前揭加重詐欺取財犯行，已如前述；衡以詐欺犯罪固屬
    財產性犯罪，惟財物為現今生活所必須之物，倘遭人騙取積
    蓄，非無可能流離失所，動搖人民安身立命之基礎，而被告
    戊○、辰○○、壬○○、甲○○竟仍參與本件集團式犯罪，使其等
    暨該詐騙集團其餘成員，不僅得藉組織結構存在、彼此分工
    ，更具規模地對於社會大眾實施詐欺犯罪，復亦能憑此逃避
    司法追緝，除已實際上造成各該告訴人財產上之損失，影響
    其等生活外，更衍生嚴重社會問題，是縱其等後續與各該告
    訴人有和解之情形（詳後述），惟此乃量刑時所應審酌之犯
    後態度，就其等所參與之各該加重詐欺取財犯行，仍均難認
    有何科以最低度刑猶嫌過重，有顯可憫恕之情形，自無刑法
    第59條酌減其刑規定之適用。
五、強制工作部分：
(一)按行為人以一行為觸犯組織犯罪防制條例第3條第1項後段之
    參與犯罪組織罪，及刑法第339條之4第1項第2款之加重詐欺
    取財罪，依刑法第55條前段規定從一重之加重詐欺取財罪處
    斷而為科刑時，應視其行為之嚴重性、表現之危險性、對於
    未來行為之期待性，以及所採措施與預防矯治目的所需程度
    ，於有預防矯治其社會危險性之必要，且符合比例原則之範
    圍內，由法院依組織犯罪防制條例第3條第3項規定，一併宣
    告刑前強制工作（最高法院刑事大法庭108年度台上大字第2
    306號裁定參照）。
(二)本院審酌強制工作之規範目的，係對於有犯罪習慣，或因遊
    蕩、懶惰成習而犯罪者，所為之處置；被告戊○、辰○○、癸○○、壬○○、甲○○等人，參與犯罪集團為詐欺取財犯罪，所為
    固非可取；惟其等參與之期間非長（107年4、5月間），其
    等在詐欺集團內擔任之角色，並非上層指揮、操縱之人員，
    僅因一時貪念而犯附表一各編號所示犯行；其等為警查獲後
    ，亦無再犯相同之犯罪，難認其等有犯罪習性；且犯後皆坦
    承犯行，積極與告訴人和解，試圖彌補其等對告訴人造成之
    傷害；其等因欠缺正確工作觀念而犯本案加重詐欺取財犯行
    ，改正其行為之有效方法，應在於提供適當之更生教育、就
    業機會及社會扶助等，並非僅有執行強制工作之保安處分一
    途，是依比例原則，並綜合其等所表現之危險性及對其未來
    之期待性，應認對其等宣告有期徒刑之刑，已與本案犯行之
    處罰相當，而足收懲儆之效，尚無併予宣告強制工作以預防
    矯治其社會危險性之必要。
肆、撤銷改判、上訴駁回及量刑理由：
一、被告辰○○所犯本案各罪（附表一編號3、5至10所示）；被告
    癸○○所犯本案各罪（附表一編號2至9所示），固均屬累犯。
    惟其等此次所犯與前案之罪質並非相同，難認有特別惡性或
    對刑法之反應力薄弱，原判決未及審酌司法院釋字第775號
    解釋意旨，逕依刑法第47條第1項規定，各加重其刑，致有
    罪刑不相當之情形，難認妥適。
二、被告甲○○「首次」參與上開詐欺犯罪組織之犯行，係犯罪事
    實三、四即附表一「編號1」之犯行（107年4月11日14時許
    ），原判決誤認係犯罪事實三、四即附表一「編號2」之犯
    行（107年4月11日17時許至翌日3時許），亦有瑕疵。
三、被告戊○、辰○○、癸○○、壬○○、甲○○參與犯罪組織（即戊○之
    附表一編號2；辰○○之附表一編號3；癸○○之附表一編號2；
    壬○○之附表一編號1；甲○○之附表一編號1），及被告癸○○、
    壬○○、甲○○招募他人加入犯罪組織（即癸○○之附表一編號4
    、5、6；壬○○之附表一編號1；甲○○之附表一編號4），從重
    論以加重詐欺取財罪部分，就組織犯罪防制條例所規定刑罰
    之法律效果，仍有適用，已如前述。原判決誤認因從一重論
    以加重詐欺取財罪，即不應割裂適用組織犯罪防制條例第8
    條第1項後段、第2項後段規定，減輕其刑，難認無適用法則
    之違誤。
四、行為人犯後悔悟之程度，是否與告訴人達成和解，以彌補告
    訴人之損害，均攸關法院量刑及定刑之審酌，且基於「修復
    式司法」理念，國家亦有責權衡被告接受國家刑罰權執行之
    法益與確保告訴人損害彌補之法益，使二者間在法理上力求
    衡平。被告壬○○就附表二編號4所示部分，無犯罪所得，且
    於原審與告訴人庚○○和解、賠償完畢（詳附表二編號4「是
    否已經和解及其和解履行情形」欄所示），卻與未依約賠償
    之被告甲○○量處相同刑度（未依組織犯罪防制條例第8條第2
    項後段規定減刑前），已有未恰。又被告戊○上訴後，積極
    與到庭之告訴人和解（附表二編號4、6、10），僅附表二編
    號5之告訴人乙○，始終未到庭而未能達成和解，其餘均和解
    、賠償完畢（詳附表二「是否已經和解及其和解履行情形」
    欄所示），足見其犯後態度良好，原判決就量刑（附表二編
    號4、6、10）及定刑時，未及考量此部分情況，審酌其犯後
    態度，致上開部分之量刑及定刑稍嫌過重，難認妥適。
五、就被告戊○、辰○○、癸○○、壬○○、甲○○，所犯組織犯罪防制
    條例之犯行部分，原判決未調查及說明被告等人，究竟有無
    預防矯治其社會危險性之必要存在，以及是否符合比例原則
    （即所採措施《指手段》與強制工作規範目的是否相當），僅
    基於所謂法律應統一性或整體性之適用原則，謂本件並無前
    揭條例第3條第3項規定對被告等人諭知強制工作之餘地，核
    與最高法院刑事大法庭前揭裁定意旨未盡相符。而此部分雖
    有瑕疵，然於判決結果不生影響，併予指明。
六、其餘被告上訴（即被告戊○之附表二編號3、5、7、8、9所示
    ；被告壬○○之附表二編號2所示：被告甲○○之附表二編號2所
    示），指摘原判決量刑過重。惟按量刑判斷當否之準據，應
    就判決之整體觀察為綜合考量，為求個案裁判之妥當性，法
    律賦予法院裁量之權，量刑輕重，係屬事實審法院得依職權
    自由裁量之事項，苟已以行為人之責任為基礎，並斟酌刑法
    第57條各款所列情狀而未逾越法定刑度，如無偏執一端，致
    明顯失出失入情形，並具妥當性及合目的性，符合罪刑相當
    原則，即不得遽指為違法，且在同一犯罪事實與情節，如別
    無其他加重或減輕之原因，下級審量定之刑，亦無過重或失
    輕之不當情形，則上級審法院對下級審法院之職權行使，原
    則上應予尊重。原判決就此部分，量刑時已考量前揭情狀，
    並於判決理由逐一說明（原判決第36-37頁），被告戊○、壬○○、甲○○上訴後，有關刑法第57條所定各款之量刑因子均未
    改變，本院就下級審量刑之職權行使，即應予尊重。被告戊○、壬○○、甲○○此部分上訴指摘原判決量刑過重，並無理由
    ，應予駁回。　　
七、爰以行為人之責任為基礎，審酌詐欺犯罪固屬財產性犯罪，
    惟財物為現今生活所必須之物，倘遭人騙取積蓄，非無可能
    流離失所，動搖人民安身立命之基礎，而被告被告戊○、辰○○、癸○○、壬○○、甲○○，竟參與該詐騙集團犯罪組織，或招
    募他人加入該組織，使附表二所示告訴人受有所示之財物損
    失，其等之犯罪情節，難認輕微；考量被告戊○、辰○○、癸○○、壬○○、甲○○，犯後均坦承犯行，並有附表二「是否已經
    和解及其和解履行情形」欄所示各該達成和解、調解暨履行
    情形，足見被告戊○、辰○○、癸○○、壬○○、甲○○，尚有竭力
    彌補告訴人之損失，就已賠償部分，堪認犯後態度良好。兼
    衡其等參與情節、行為樣態與角色分工，及參與所得財物之
    數額多寡，暨被告等自承之教育程度及家庭經濟狀況等一切
    情狀（原訴卷二第192-194；本院卷二第472-474頁），分別
    量處如附表二各編號「罪名及宣告刑」欄所示之刑，並以行
    為罪責為基礎，審酌被告戊○、辰○○、癸○○、壬○○、甲○○等
    人，違反義務之嚴重性、各罪彼此間之關聯性、事後彌補錯
    誤所做之努力、施以矯正之必要性，分別定其等之應執行刑
    ，如主文壹之四、貳之二、叁之二、肆之四、伍之四所示。
八、緩刑宣告部分：
    被告戊○、甲○○固均請求，就其等上開所宣告之刑併予宣告
    緩刑（本院卷一第128、386頁）。惟被告戊○所定之刑，已
    逾有期徒刑2年，依法不得宣告緩刑；而被告甲○○雖於原審
    與告訴人卯○○、子○○、庚○○達成和解或調解，然就已屆期部
    分，迄今均未履行（詳本院公務電話紀錄表）；且被告戊○
    、甲○○於本案不僅參與詐欺集團，分別擔任收簿手、車手，
    尚招募他人加入該集團一起犯罪，其等涉案情節非輕，非僅
    一時失慮而犯罪，難認其等所宣告之刑，以暫不執行為適當
    ，其等請求均非可採。
伍、沒收部分：
一、被告戊○扣案之IPHONE手機（IMEI：000000000000000號）1
    支（保管字號：107年度院保字第543號編號1，扣押物品清
    單見原訴卷一第285頁），為被告戊○所有，供被告戊○聯繫
    被告癸○○收購帳戶所用，業經被告戊○於審理時供承明確（
    原訴卷二第89頁）；復無刑法第38條之2第2項規定，得不予
    宣告沒收之事由，自應依刑法第38條第2項前段規定，於相
    關連之附表一編號2至9所示之各該加重詐欺主文項下，宣告
    沒收。又因無確切證據顯示被告戊○確有持之與被告辰○○聯
    繫詐欺贓款之回款事宜，自不能同在被告戊○附表一編號10
    所示之加重詐欺犯行主文項宣告沒收。
二、被告癸○○扣案之IPHONE手機1支（含SIM卡1張，IMEI：00000
    0000000000號；保管字號：107年度院保字第543號編號2，
    扣押物品清單見原訴卷一第285頁），為被告癸○○所有，供
    其使用聯繫本案收購帳戶事宜，業據其供承在卷（原訴卷二
    第90-91頁），亦無刑法第38條之2第2項規定，得不予宣告
    沒收之事由，應依刑法第38條第2項前段規定，於相關連之
    加重詐欺主文項下，宣告沒收。
三、本案被告辰○○、壬○○雖另有持用工作機，聯繫加重詐欺犯罪
    事宜，然該等工作機均未扣案，另參酌此類物品取得容易，
    縱宣告沒收亦不能阻絕被告等另行取得類似工具而遏止犯罪
    ，是認不具刑法上之重要性，況追徵此價額，徒增執行上之
    勞費，不符比例，顯無必要性，爰不予宣告沒收或追徵其價
    額；其餘扣案之被告辰○○、壬○○所有之IPHONE手機各1支、
    或被告癸○○扣案之SIM卡1張，卷內並無證據顯示與其等於本
    案各該犯行有何關連性，自不得宣告沒收或追徵。
四、犯罪所得部分：
(一)按犯罪所得，屬於犯罪行為人者，沒收之。但有特別規定者
    ，依其規定；前2項之沒收，於全部或一部不能沒收或不宜
    執行沒收時，追徵其價額；第1項及第2項之犯罪所得，包括
    違法行為所得、其變得之物或財產上利益及其孳息；犯罪所
    得已實際合法發還被害人者，不予宣告沒收或追徵；宣告前
    2條之沒收或追徵，有過苛之虞、欠缺刑法上之重要性、犯
    罪所得價值低微，或為維持受宣告人生活條件之必要者，得
    不宣告或酌減之，刑法第38條之1第1項、第3項至第5項及第
    38條之2第2項分別定有明文。
(二)本案各該被告犯罪所得之數額如附表二「行為人或提供幫助
    者之犯罪所得」欄所載：
  ⒈被告戊○於審理時供承：（問：你收購簿子可以拿到多少報酬
    ？）我簿子一本從中賺2,000元，而且就是10本，我從頭都
    是這樣認的等語（原訴卷二第187 頁），且卷內並無證據顯
    示其經手被告辰○○、莊子陞提領詐欺贓款之回款事宜，就此
    有取得任何犯罪所得，是其於本案所得數額僅止於其收購各
    該帳戶所賺取之差額。
  ⒉被告辰○○於審理時供稱：我可以分得3%報酬，這3%我都有領
    到，被告莊子陞於本案提領的錢，都是經由我交出去的，我
    這3%也是從中間扣下來，再將錢交出去等語（原訴卷二第18
    6頁），則被告辰○○於本案之犯罪所得應為提領或經手詐欺
    贓款之3%。
  ⒊被告癸○○每收購1本帳戶，被告戊○會給付予其1萬8,000元，
    其每本可賺取8,000元至1萬元之差價乙節，業其供承在卷（
    原訴卷二第188頁），核與被告戊○於準備程序供承：1本我
    給被告癸○○1萬8,000元等語相符（原訴卷一第329頁），而
    被告癸○○向同案被告楊宇倫、黃信元、己○○收購各該帳戶之
    價額，各為1萬元、8,000元、8,000元等情，亦分別經同案
    被告楊宇倫、黃信元、己○○供承在卷（原訴卷一第383、107
    、330頁），則其收購來源為同案被告楊宇倫、黃信元、己○○之各該帳戶，即得分別賺取8,000元、1萬元、1萬元之犯罪
    所得，亦堪以認定。
  ⒋被告甲○○於審理時供稱：呂聖安領的錢我沒有賺，我拿楊宇
    倫的金融卡去領錢的這1次，我賺3,000元，10萬元的話就是
    3,000元；附表一編號1、2我總共是賺到1萬1,000元，10萬
    元是拿3,000元，那一天是36萬元等語（原訴卷二第191-192
    頁），佐以同案被告呂聖安於審理時供稱：我也是10萬元抽
    3,000元，告訴人庚○○部分的40萬元，我只有從裡面抽3,000
    元，當初是10萬元抽3,000元，但我領款項就只有拿到3,000
    元等語（原訴卷二第191頁），綜合上開2人之供述，可知擔
    任車手者當初約定之報酬，應為領取贓款之3%，此與被告甲○○上開坦承之報酬金額相當，則被告甲○○共同為附表一編號
    1、2部分各該加重詐欺犯行之犯罪所得，即應為其提領贓款
    之3%。至其參與附表一編號4部分犯行，卷內並無證據可認
    其報酬數額，自應認定其此部分未有所得。
  ⒌被告壬○○就共同犯附表一編號1、2、4各該加重詐欺犯行部分
    ，始終否認有從中收取報酬，本案復無其他證據表明其確有
    所得，自應為有利於被告壬○○之認定。
(三)綜上所述，被告戊○、辰○○、癸○○、壬○○、甲○○為前揭各該
    犯行之犯罪所得，即如附表二「行為人或提供幫助者之犯罪
    所得」欄所示（關於附表一編號8、9部分，因被告癸○○、己○○就該等部分僅提供一賴威翰之帳戶，是其等就附表一編號
    8、9之犯罪所應以各半計算）。
(四)被告等人與附表一編號1至10之告訴人等和解及履行情形，
    均詳如附表二編號1至10所示。其中被告戊○已給付告訴人子
    ○○、丙○○、庚○○、寅○○、丁○○、辛○○、丑○○、巳○○，共30萬
    6,800元（6萬＋1萬8,000元＋5萬元＋3萬元＋2萬7,000元＋6萬6,
    000元＋5,800元＋5萬元），被告辰○○已給付告訴人丙○○、丑○○、巳○○等共7萬800元（2萬5,000元＋5,800元＋4萬元）。被
    告癸○○已給付告訴人子○○、丙○○、丁○○、丑○○共11萬800元
    （6萬＋1萬8,000元＋2萬7,000元＋5,800元）。被告壬○○已給
    付告訴人卯○○、子○○、庚○○共15萬元（4萬＋6萬元＋5萬元）
    ，均已超過其等於本案之犯罪所得總額（被告戊○為1萬6,00
    0元、被告辰○○為3萬5,400元、被告癸○○為6萬6,000元、被
    告壬○○無證據顯示本案有犯罪所得），應已視同其等將自身
    之犯罪所得發還予上開告訴人等，則依刑法第38條之1第5項
    規定之意旨，就其等之犯罪所得部分，爰不予宣告沒收或追
    徵。
(五)被告甲○○共同為附表一編號1、2犯行，所得各為1,800元、9
    ,000元，雖其與告訴人卯○○、子○○達成和解，惟其就屆期部
    分均未履行，已如前述，是認其並無刑法第38條之2第2項得
    不予宣告沒收之事由，均仍應依同法第38條之1第1項、第3
    項規定宣告沒收，於全部或一部不能沒收或不宜執行沒收時
    ，追徵其價額。至該等款項倘經沒收或追徵後，上開告訴人
    亦得依刑事訴訟法第473條相關規定行使權利，當不因本案
    沒收或追徵而影響其權利，附此敘明。
據上論斷，應依刑事訴訟法第368條、第369條第1項前段、第371
條、第364條、第299條第1項前段（依刑事判決精簡原則，僅記
載程序法條），判決如主文。
本案經檢察官高上茹提起公訴，檢察官鄭堤升到庭執行職務。
中　　華　　民　　國　　109 　年　　4 　　月　　14　　日
　　　　　　　　　刑事第十三庭  審判長法　官  王國棟
　　　　　　　　　　　　　　　　　    法　官  許永煌
　　　　　　　 　 　　　　　　　　　　法　官  曹馨方
以上正本證明與原本無異。
如不服本判決，應於收受送達後20日內向本院提出上訴書狀，其
未敘述上訴之理由者並得於提起上訴後20日內向本院補提理由書
（均須按他造當事人之人數附繕本）「切勿逕送上級法院」。
                                      書記官  游秀珠
中　　華　　民　　國　　109 　年　　4 　　月　　14　　日
附錄：本案論罪科刑法條全文
組織犯罪防制條例第3條
發起、主持、操縱或指揮犯罪組織者，處3年以上10年以下有期
徒刑，得併科新臺幣1億元以下罰金；參與者，處6月以上5年以
下有期徒刑，得併科新臺幣1千萬元以下罰金。但參與情節輕微
者，得減輕或免除其刑。
具公務員或經選舉產生之公職人員之身分，犯前項之罪者，加重
其刑至二分之一。
犯第一項之罪者，應於刑之執行前，令入勞動場所，強制工作，
其期間為3年。
前項之強制工作，準用刑法第九十條第二項但書、第三項及第九
十八條第二項、第三項規定。
以言語、舉動、文字或其他方法，明示或暗示其為犯罪組織之成
員，或與犯罪組織或其成員有關聯，而要求他人為下列行為之一
者，處3年以下有期徒刑，得併科新臺幣3百萬元以下罰金：
一、出售財產、商業組織之出資或股份或放棄經營權。
二、配合辦理都市更新重建之處理程序。
三、購買商品或支付勞務報酬。
四、履行債務或接受債務協商之內容。
前項犯罪組織，不以現存者為必要。
以第五項之行為，使人行無義務之事或妨害其行使權利者，亦同
。
第五項、第七項之未遂犯罰之。
組織犯罪防制條例第4條
招募他人加入犯罪組織者，處6月以上5年以下有期徒刑，得併科
新臺幣1千萬元以下罰金。
成年人招募未滿18歲之人加入犯罪組織者，依前項規定加重其刑
至二分之一。
以強暴、脅迫或其他非法之方法，使他人加入犯罪組織或妨害其
成員脫離者，處1年以上7年以下有期徒刑，得併科新臺幣2千萬
元以下罰金。
前項之未遂犯罰之。
中華民國刑法第339條之4
犯第三百三十九條詐欺罪而有下列情形之一者，處1年以上7年以
下有期徒刑，得併科1百萬元以下罰金：
一、冒用政府機關或公務員名義犯之。
二、三人以上共同犯之。
三、以廣播電視、電子通訊、網際網路或其他媒體等傳播工具，
    對公眾散布而犯之。
前項之未遂犯罰之。